# 请教陈老师外币报表折算差额的处理

提问人：877046713 时间：2019-01-06 14:03:00
您好，陈老师。A公司一子公司境外经营，之前采用外币核算，后转为人民币核算，仍然在境外经营，转换币种时产生的外币报表折算差额目前再报表中反映在” 其他综合收益 “，需不要要转入当期损益（财务费用）中呢

回答人：chenyiwei
对此类因经营所处主要经济环境发生重大变化而改变本位币的情形，一般是在转换日，对所有资产、负债项目按转换日即期汇率折算到新本位币，权益类项目的前期比较数据仍保留前期以原本位币编制的报表折算为新本位币的折算结果，因此以前年度累计的外币报表折算差额在变更本位币后仍保留，只不过不会再有新的发生额了。
关于记账本位币的确定及变更需要考虑的事项请参考《瑞华研究 2010 ～ 2016 汇编本》“问题 5-1-20（确定记账本位币时需考虑的因素）” 和“问题 5-1-21（境外子公司记账本位币的确定和外币报表折算问题）” 中的相关内容。
如上述问题解答中所述，在新企业会计准则下，记账本位币的确定取决于企业经营所处的主要经济环境，具有唯一性，并非企业可以任意选择。如果境外子公司经营所处的主要经济环境并未发生变化，则并不能因为 “统一会计核算基础及集团合并报表编制需要” 而变更记账本位币。
《企业会计准则第 19 号——外币折算》规定：
第八条企业记账本位币一经确定，不得随意变更，除非企业经营所处的主要经济环境发生重大变化。
企业因经营所处的主要经济环境发生重大变化，确需变更记账本位币的，应当采用变更当日的即期汇率将所有项目折算为变更后的记账本位币。
假设境外子公司经营所处的主要经济环境发生重大变化从而导致变更记账本位币为 ，那么根据上述规定，“采用变更当日的即期汇率将所有项目折算为变更后的记账本位币”，在变更当日境外子公司的报表中，仍有以前以美元为记账本位币期间累积形成的外币报表折算差额（因为变更本位币后，报表的前期比较数据就是前期美元报表折算到报表的金额），但该项目后续不会有新的发生额。因此，虽然本位币已变更为，但历史上以美元为本位币期间累积形成的外币报表折算差额仍作为其他综合收益的组成部分保留在变更本位币后的  报表中，直到后续该公司清算为止。